# 非同一控制下，被收购公司原有子公司对孙公司评估值的确认？

提问人：寻梦草儿 时间：2013-04-05 17:07:42
问题背景： A集团以 2012 年 4 月 30 日为收购基准日支付对价 30 亿元，收购了B公司98.5%的股权。 A集团收购B公司属于非同一控制下企业合并。 B公司拥有C公司100%的股权，C公司拥有D公司55%的股权。D公司是C公司于 2011 年 4 月收购，属于非同一控制下合并。 C公司于 2011 年 4 月收购D公司对D公司以 2011 年 3 月 31 日为基准日进行了评估，评估净资产 12 亿元，C公司支付 6 亿元对价，产生了1.05亿元商誉（6-12 0.75 0.55）。 A集团收购B公司时，对B公司单体法人及所属全资子公司C和控股孙公司D均以 2012 年 4 月 30日为基准日进行了资产评估。以 2012 年 4 月 30 日为基准日评估后D公司的净资产 42 亿元。B公司单体法人评估后净资产为 31 亿元（其中对C公司的长投增值16.5亿元），C公司单体法人评估后净资产为16.5亿元（其中对D公司的长投增值 16 亿元）。 请问： 1 、以2012 年 4 月 30 日做收购日A集团对B公司的合并报表时，B公司所属的C公司在合并D公司时，是否应该以D公司 2012 年 4 月 30 日的评估值重新调整公允价值？ 2 、如在C公司合并层面调整，C公司对D公司支付的对价并未改变，新评估增值部分将会产生巨额的负商誉（营业外收入），是否合理？ 3 、如不在C公司合并D公司层面对D公司的评估增值进行调整， 2012 年 4 月 30 日B公司的合并报表归属于母公司净资产部分基本等同与评估前净资产，在A集团合并B公司时会产生巨额商誉，也不合理。 求各位专家指点。

回答人：chenyiwei
回复 寻梦草儿 的帖子
1 、是。D公司的各项可辨认资产、负债应按照 2012 年 4 月 30 日的公允价值为基础持续计算的金额纳入A集团的合并报表。
2 、建议只在A的合并报表层面上调整，B、C自己的合并报表不作调整。在A的合并报表层面，A于购买日应确认的商誉应按照合并对价和通过本次合并取得的B＋C＋D（作为一个整体）的可辨认净资产公允价值份额之差计算。